【裁判字號】    99,易,1170
【裁判日期】    990607
【裁判案由】    毒品危害防制條例
【裁判全文】
臺灣臺北地方法院刑事判決              99年度易字第1170號
公  訴  人  臺灣臺北地方法院檢察署檢察官
被      告  甲○○
上列被告因違反毒品危害防制條例案件，經檢察官提起公訴（九
十九年度毒偵字第六三二號、第六三八號），被告於準備程序中
先就被訴事實為有罪之陳述，經本院告以簡式審判之旨，並聽取
當事人之意見後，本院合議庭裁定行簡式審判程序，判決如下：
    主  文
甲○○施用第二級毒品，累犯，處有期徒刑伍月，如易科罰金，
以新臺幣壹仟元折算壹日，扣案如附表編號一所示之物沒收，如
附表編號二所示之物沒收銷燬之；又施用第二級毒品，累犯，處
有期徒刑陸月，如易科罰金，以新臺幣壹仟元折算壹日，扣案如
附表編號三所示之物沒收銷燬之。應執行有期徒刑玖月，如易科
罰金，以新臺幣壹仟元折算壹日，扣案如附表編號一所示之物沒
收，如附表編號二、三所示之物沒收銷燬之。
    事  實
一、甲○○前於(一)民國九十六年間，因施用毒品而違反毒品危害
    防制條例案件，經本院以九十六年度毒聲字第四五五號裁定
    送觀察、勒戒後，認無繼續施用之傾向，經臺灣臺北地方法
    院檢察署（下稱臺北地檢署）檢察官以九十六年度毒偵字第
    一五六八號不起訴處分書為不起訴處分確定；嗣於(二)九十七
    年間，因施用毒品而違反毒品危害防制條例案件，經本院以
    九十七年度易字第二八三八號刑事判決，判處有期徒刑四月
    、四月，應執行有期徒刑六月確定，於九十八年十月三日縮
    短刑期執行完畢；又於(三)九十八年間，因施用毒品而違反毒
    品危害防制條例案件，經本院以九十八年度簡字第二五五八
    號刑事判決，判處有期徒刑四月確定；再於(四)九十九年間，
    因施用毒品而違反毒品危害防制條例案件，經臺灣基隆地方
    法院以九十九年度基簡字第二二七號刑事判決，判處有期徒
    刑三月確定。
二、甲○○猶不知悛悔，基於施用第二級毒品甲基安非他命（下
    稱甲基安非他命）之犯意，於九十九年二月一日十八時許，
    在臺北市萬華區○○○路某處之一加一賓館房間內，以將甲
    基安非他命置於玻璃球內燒烤後吸食煙霧之方式，施用甲基
    安非他命一次。嗣於同日二十三時三十分許，甲○○行經臺
    北市○○區○○路與吉林路交岔路口，因形跡可疑，經員警
    上前盤查，經其自願性同意搜索而查獲，並扣得如附表編號
    一、二所示之物，乃接受調查，經警採集其尿液送驗發現呈
    安非他命、甲基安非他命陽性反應，始悉上情。
三、甲○○因上開事實二之案件，經臺北地檢署檢察官訊問後命
    限制住居而釋放後，另基於施用甲基安非他命之犯意，於九
    十九年二月二日十八時許，在不詳地點，以將甲基安非他命
    置於玻璃球內燒烤後吸食煙霧之方式，施用甲基安非他命一
    次。嗣於同日二十時許，甲○○行經臺北市萬華區○○○路
    三六號前，因形跡可疑，經員警上前盤查，經其自願性同意
    搜索而查獲，並扣得如附表編號三所示之物，乃接受調查，
    經警採集其尿液送驗發現呈安非他命、甲基安非他命陽性反
    應，始悉上情。
四、案經臺北市政府警察局中山分局、萬華分局分別報告臺北地
    檢署檢察官偵查起訴。
    理  由
一、認定事實所憑之證據：
    上開事實二、三之部分，業據被告甲○○於本院九十九年五
    月二十四日審理時均供承不諱（本院當日審判筆錄參照），
    且其分別於上揭時、地為警查獲時所採集之尿液，經送臺灣
    尖端先進生技醫藥股份有限公司以酵素免疫分析法（ＥＩＡ
    ）初步檢驗及氣相層析質譜儀法（ＧＣ／ＭＳ）確認檢驗，
    結果均發現有安非他命、甲基安非他命陽性反應，此分別有
    該公司九十九年二月十二日濫用藥物檢驗報告二紙附卷足憑
    （臺北地檢署九十九年度毒偵字第六三二號卷第七五頁、九
    十九年度毒偵字第六三八號卷第七○頁參照），並有如附表
    所示之物扣案可證。又被告為警查獲時所扣得如附表編號三
    所示之物，經送交通部民用航空局航空醫務中心以氣相層析
    質譜儀法（ＧＣ／ＭＳ）鑑驗，檢出第二級毒品甲基安非他
    命成分，亦有交通部民用航空局航空醫務中心九十九年二月
    二十六日航藥鑑字第○九九一○八七號鑑定書在卷可佐（臺
    北地檢署九十九年度毒偵字第六三八號卷第七二頁參照），
    是由上開補強證據，足認被告任意性自白核與事實相符，堪
    以採信。本件事證明確，被告之犯行堪以認定。
二、論罪科刑之法律適用：
  (一)按甲基安非他命為毒品危害防制條例第二條第二項第二款所
    列之第二級毒品，是核被告甲○○所為，均係犯毒品危害防
    制條例第十條第二項之施用第二級毒品罪。其施用甲基安非
    他命前後持有甲基安非他命之低度行為，均應為施用甲基安
    非他命之高度行為所吸收，不另論罪。又其二次施用犯行間
    ，犯意各別，行為互異，應予分論併罰。
  (二)查被告甲○○有如事實一之(二)所載之犯罪科刑執行情形，此
    有臺灣高等法院被告前案紀錄表一份在卷可稽，其前受有期
    徒刑執行完畢，於五年以內故意再犯本件有期徒刑以上之罪
    ，均為累犯，均應依刑法第四十七條第一項之規定加重其刑
    。
  (三)爰審酌被告前已曾因施用毒品，經法院裁定送觀察、勒戒及
    判刑確定，仍未能把握自新機會，徹底戒除施用毒品之惡習
    ，二度施用足以導致人體機能發生依賴性、成癮性及抗藥性
    等障礙之甲基安非他命，惟念其施用毒品乃戕害自身身心健
    康，尚未危及他人，及犯罪後坦承犯行，態度尚稱良好，兼
    衡其犯罪動機、手段、施用毒品之次數等一切情狀，分別量
    處如主文所示之刑，並諭知易科罰金之折算標準，再定其應
    執行之刑，及諭知易科罰金之折算標準，以示警儆。
  (四)扣案如附表編號一所示之物，係被告係被告所有供犯本案施
    用第二級毒品罪所用之物，業據被告供承在卷（本院九十九
    年五月二十四日審判筆錄參照），應依刑法第三十八條第一
    項第二款、第三項之規定宣告沒收；如附表編號二所示之物
    ，其上殘留微量毒品（量微無法磅秤），以現今所採行之鑑
    驗方式，無法將之完全析離，如附表編號三所示之物，經送
    鑑驗後，則檢出含有甲基安非他命成分無誤，已如上述，均
    應依毒品危害防制條例第十八條第一項前段規定，不問屬於
    犯人與否，由本院諭知沒收銷燬之。
據上論斷，應依刑事訴訟法第二百七十三條之一第一項、第二百
九十九條第一項前段，毒品危害防制條例第十條第二項、第十八
條第一項前段，刑法第十一條、第四十七條第一項、第四十一條
第一項前段、第八項、第三十八條第一項第二款、第三項、第五
十一條第五款、第九款，判決如主文。
本案經檢察官謝憲杰到庭執行職務。
中    華    民    國    99    年    6     月    7     日
                  刑事第九庭    法  官  張詩芸
以上正本證明與原本無異。
如不服本判決應於收受送達後10日內向本院提出上訴書狀，並應
敘述具體理由；其未敘述上訴理由者，應於上訴期間屆滿後20日
內向本院補提理由書（均須按他造當事人之人數附繕）「切勿逕
送上級法院」。
                                書記官  顏淑華
中    華    民    國    99    年    6     月    7     日
附錄本案論罪科刑法條全文
毒品危害防制條例第十條
施用第一級毒品者，處六月以上五年以下有期徒刑。
施用第二級毒品者，處三年以下有期徒刑。
附表
┌──┬────┬────┬────┬────────┐
│編號│物品名稱│ 數 量  │ 備  註 │扣押物品清單編號│
│    │        │        │        │                │
├──┼────┼────┼────┼────────┤
│ 一 │吸食器  │壹組    │        │臺北地檢署九十九│
│    │        │        │        │年度綠保管字第○│
│    │        │        │        │一二七號編號１  │
├──┼────┼────┼────┼────────┤
│ 二 │含甲基安│貳個（其│        │臺北地檢署九十九│
│    │非他命殘│上殘留之│        │年度綠保管字第○│
│    │渣之殘渣│甲基安非│        │一二七號編號２  │
│    │袋      │他命量微│        │                │
│    │        │無法磅秤│        │                │
│    │        │）      │        │                │
├──┼────┼────┼────┼────────┤
│ 二 │白色透明│肆袋（總│檢出甲基│臺北地檢署九十九│
│    │結晶    │驗餘淨重│安非他命│年度安保管字第二│
│    │        │零點柒柒│成分    │五一號編號１    │
│    │        │捌捌公克│        │                │
│    │        │）      │        │                │
└──┴────┴────┴────┴────────┘

司法院資訊處製作；財團法人民間司法改革基金會備份。
